Minutes et répertoires du notaire Augustin MASSION, 14 avril 1846 - 22 janvier 1880 (étude XXXIV)
Archives nationales
- Minutes de Augustin MASSION, 14 avril 1846 - 22 janvier 1880; MC/ET/XXXIV/1108 - MC/ET/XXXIV/1376, MC/ET/XXXIV/1944
  - Minutes. 1855, décembre, décembre 1855; MC/ET/XXXIV/1171
    - Cahier des charges pour la vente d'un fonds de photographie situé 59, rue de Rivoli, désigné sous la raison sociale, Bourgeois, Le Molt et Cie, société ayant existée entre Jean Isidore Bourgeois, artiste peintre, demeurant 3, rue du Regard, Alexandre Édouard Le Molt, chimiste, demeurant à Louveciennes, actuellement 30, rue du Cherche-Midi et Hippolyte Marie Chamont, receveur d'enregistrement, demeurant 16, rue Geoffroy-Marie, à la requête de Théodore Auguste de Bénazé, avoué, demeurant 7, rue Louis-le-Grand. La mise à prix est fixée à 1 500 francs., 24 décembre 1855; MC/ET/XXXIV/1171
      1856, 14 janvier Procès-verbal de non adjudication.
      De l'image fixe à l'image animée (1820-1910), documents du Minutier central des notaires de Paris relatifs à l'histoire des photographes et de la photographie, par Marc Durand, Paris, Archives nationales, 2015, notice n° 627 (version dématérialisée de l'instrument de recherche, les notices biographiques et compléments de descriptions d'actes ne se trouvent que sur la version papier de l'ouvrage, voir contexte dans le Plan d’orientation général - Notaires de Paris, guides thématiques du Minutier).
      Rivoli (rue de); Regard (rue du); Geoffroy-Marie (rue); Cherche-Midi (rue du); Louis-Le-Grand (rue); Louveciennes (Yvelines); Bourgeois, Jean Isidore; Le Molt, Alexandre Édouard; Chamont, Hippolyte Marie
  - Minutes. 1856, janvier - 1856, février, janvier 1856 - février 1856; MC/ET/XXXIV/1172
  - Minutes. 1856, mars - 1856, avril, mars 1856 - avril 1856; MC/ET/XXXIV/1173
  - Minutes. 1856, mai, mai 1856; MC/ET/XXXIV/1174
  - Minutes. 1856, juin - 1856, juillet, juin 1856 - juillet 1856; MC/ET/XXXIV/1175
  - Minutes. 1856, août - 1856, octobre, août 1856 - octobre 1856; MC/ET/XXXIV/1176
  - Minutes. 1856, novembre - 1856, décembre, novembre 1856 - décembre 1856; MC/ET/XXXIV/1177
  - Minutes. 1857, janvier - 1857, février, janvier 1857 - février 1857; MC/ET/XXXIV/1178
  - Minutes. 1857, mars - 1857, avril, mars 1857 - avril 1857; MC/ET/XXXIV/1179
  - Minutes. 1857, mai - 1857, juin, mai 1857 - juin 1857; MC/ET/XXXIV/1180
  - Minutes. 1857, juillet, juillet 1857; MC/ET/XXXIV/1181
  - Minutes. 1857, août - 1857, septembre, août 1857 - septembre 1857; MC/ET/XXXIV/1182
  - Minutes. 1857, octobre - 1857, décembre, octobre 1857 - décembre 1857; MC/ET/XXXIV/1183
  - Minutes. 1858, janvier - 1858, février, janvier 1858 - février 1858; MC/ET/XXXIV/1184
  - Minutes. 1858, mars - 1858, avril, mars 1858 - avril 1858; MC/ET/XXXIV/1185
  - Minutes. 1858, mai - 1858, juin, mai 1858 - juin 1858; MC/ET/XXXIV/1186
  - Minutes. 1858, juillet - 1858, août, juillet 1858 - août 1858; MC/ET/XXXIV/1187
  - Minutes. 1858, septembre - 1858, octobre, septembre 1858 - octobre 1858; MC/ET/XXXIV/1188
  - Minutes. 1858, novembre - 1858, décembre, novembre 1858 - décembre 1858; MC/ET/XXXIV/1189
  - Minutes. 1859, janvier, janvier 1859; MC/ET/XXXIV/1190
    - Cahier d'enchères dressé à la requête de Benjamin Valéry Cherrel, architecte, et Elisabeth Collette, son épouse, 26, rue Caumartin, pour l'adjudication d'une maison à Passy, avenue de la Faisanderie. A la suite adjudication au profit de François Léveillé, chef de bataillon en retraite, à Passy, 14, rue Basse., 15 janvier 1859 - 25 janvier 1859; MC/ET/XXXIV/1190
      Mention dans le répertoire du notaire coté:
      MC/RE/XXXIV/18
      Actes signalés par Thierry Boudignon, 2003-2012 (base de données migrée: voir contexte dans le Plan d’orientation général - Notaires de Paris, guides thématiques du Minutier).
      cahier d'enchères; Basse (rue); Caumartin (rue de); Faisanderie (rue de la); Cherrel, Benjamin Valéry; Collette, Elisabeth; Léveillé, François; architecte
  - Minutes. 1859, février - 1859, mars, février 1859 - mars 1859; MC/ET/XXXIV/1191
  - Minutes. 1859, avril - 1859, mai, avril 1859 - mai 1859; MC/ET/XXXIV/1192
  - Minutes. 1859, juin, juin 1859; MC/ET/XXXIV/1193
  - Minutes. 1859, juillet, juillet 1859; MC/ET/XXXIV/1194
  - Minutes. 1859, août - 1859, octobre, août 1859 - octobre 1859; MC/ET/XXXIV/1195
  - Minutes. 1859, novembre, novembre 1859; MC/ET/XXXIV/1196
  - Minutes. 1859, décembre, décembre 1859; MC/ET/XXXIV/1197
  - Minutes. 1860, janvier, janvier 1860; MC/ET/XXXIV/1198
  - Minutes. 1860, février - 1860, mars, février 1860 - mars 1860; MC/ET/XXXIV/1199
  - Minutes. 1860, avril, avril 1860; MC/ET/XXXIV/1200
  - Minutes. 1860, mai, mai 1860; MC/ET/XXXIV/1201
  - Minutes. 1860, juin, juin 1860; MC/ET/XXXIV/1202
    - Partage anticipé entre Jacques Viguès, père, propriétaire, demeurant à Paris, 59, rue du Faubourg-Saint-Antoine, et ses enfants., 22 juin 1860; MC/ET/XXXIV/1202
      Date de création de la notice: 2011
      partage; Faubourg-Saint-Antoine (rue du); Viguès, Jacques
  - Minutes. 1860, juillet, juillet 1860; MC/ET/XXXIV/1203
    - Dépôt de pièces par Alphonse François Arnault, concernant l'adoption d'une enfant naturelle par Pierre Joseph Planat, peintre et photographe, demeurant 23, quai Voltaire, en faveur de Gabrielle Geneviève Planat dite Naptal, artiste dramatique, épouse d'Alphonse François Arnault, artiste dramatique, demeurant 2, boulevard des Filles-du-Calvaire., 14 juillet 1860; MC/ET/XXXIV/1203
      De l'image fixe à l'image animée (1820-1910), documents du Minutier central des notaires de Paris relatifs à l'histoire des photographes et de la photographie, par Marc Durand, Paris, Archives nationales, 2015, notice n° 4110 (version dématérialisée de l'instrument de recherche, les notices biographiques et compléments de descriptions d'actes ne se trouvent que sur la version papier de l'ouvrage, voir contexte dans le Plan d’orientation général - Notaires de Paris, guides thématiques du Minutier).
      Filles-du-Calvaire (boulevard des); Voltaire (quai); Arnault, Alphonse François; Planat, Pierre Joseph; Planat, Gabrielle Geneviève
  - Minutes. 1860, août - 1860, septembre, août 1860 - septembre 1860; MC/ET/XXXIV/1204
    - Vente par Louis Jean Delton, rentier, demeurant 83, rue de la Faisanderie et avenue de l'Impératrice et près la Porte Dauphine à Neuilly-sur-Seine, à Israël dit Isidore Dreyfus, rentier, demeurant 45, rue Richer, un terrain de 2 911 m², situé avenue de l'Impératrice à Neuilly-sur-Seine, sur lequel sont édifiés deux pavillons, remises et écuries, pour la somme principale de 180 000 francs., 29 août 1860; MC/ET/XXXIV/1204
      1861, 18 janvier, 30 mars, 12 août - 1862, 9 janvier Quittances et quittance pour solde.
      De l'image fixe à l'image animée (1820-1910), documents du Minutier central des notaires de Paris relatifs à l'histoire des photographes et de la photographie, par Marc Durand, Paris, Archives nationales, 2015, notice n° 1441 (version dématérialisée de l'instrument de recherche, les notices biographiques et compléments de descriptions d'actes ne se trouvent que sur la version papier de l'ouvrage, voir contexte dans le Plan d’orientation général - Notaires de Paris, guides thématiques du Minutier).
      Richer (rue); Neuilly-sur-Seine (Hauts-de-Seine); Delton, Louis Jean; Dreyfus, Israël dit Isidore
  - Minutes. 1860, octobre - 1860, décembre, octobre 1860 - décembre 1860; MC/ET/XXXIV/1205
  - Minutes. 1861, janvier - 1861, février, janvier 1861 - février 1861; MC/ET/XXXIV/1206
  - Minutes. 1861, mars - 1861, avril, mars 1861 - avril 1861; MC/ET/XXXIV/1207
  - Minutes. 1861, mai - 1861, juin, mai 1861 - juin 1861; MC/ET/XXXIV/1208
  - Minutes. 1861, juillet, juillet 1861; MC/ET/XXXIV/1209
  - Minutes. 1861, août - 1861, octobre, août 1861 - octobre 1861; MC/ET/XXXIV/1210
  - Minutes. 1861, novembre - 1861, décembre, novembre 1861 - décembre 1861; MC/ET/XXXIV/1211
  - Minutes. 1862, janvier - 1862, février, janvier 1862 - février 1862; MC/ET/XXXIV/1212
    - Règlement de succession de Jacques Viguès, propriétaire à Paris, 59, rue du Faubourg-Saint-Antoine., 16 janvier 1862; MC/ET/XXXIV/1212
      Faubourg-Saint-Antoine (rue du); Viguès, Jacques
    - Contrat de mariage sous le régime de la communauté de biens avec donation au dernier vivant entre Eugène Carton, photographe, demeurant 4, rue Neuve-des-Petit-Champs, et Marie Louise Bastien, fille de François Joseph Bastien, photographe et de Louise Françoise Jehn, demeurant tous, même adresse. Mariage à la mairie du 2e arrondissement de Paris., 18 février 1862; MC/ET/XXXIV/1212
      De l'image fixe à l'image animée (1820-1910), documents du Minutier central des notaires de Paris relatifs à l'histoire des photographes et de la photographie, par Marc Durand, Paris, Archives nationales, 2015, notice n° 872 (version dématérialisée de l'instrument de recherche, les notices biographiques et compléments de descriptions d'actes ne se trouvent que sur la version papier de l'ouvrage, voir contexte dans le Plan d’orientation général - Notaires de Paris, guides thématiques du Minutier).
      Neuve-des-Petits-Champs (rue); Carton, Eugène; Bastien, Marie Louise; Bastien, François Joseph; Jehn, Louise Françoise
  - Minutes. 1862, mars - 1862, avril, mars 1862 - avril 1862; MC/ET/XXXIV/1213
  - Minutes. 1862, mai, mai 1862; MC/ET/XXXIV/1214
  - Minutes. 1862, juin, juin 1862; MC/ET/XXXIV/1215
  - Minutes. 1862, juillet, juillet 1862; MC/ET/XXXIV/1216
  - Minutes. 1862, août - 1862, septembre, août 1862 - septembre 1862; MC/ET/XXXIV/1217
  - Minutes. 1862, octobre - 1862, décembre, octobre 1862 - décembre 1862; MC/ET/XXXIV/1218
  - Minutes. 1863, janvier, janvier 1863; MC/ET/XXXIV/1219
  - Minutes. 1863, février, février 1863; MC/ET/XXXIV/1220
  - Minutes. 1863, mars - 1863, avril, mars 1863 - avril 1863; MC/ET/XXXIV/1221
  - Minutes. 1863, mai - 1863, juin, mai 1863 - juin 1863; MC/ET/XXXIV/1222
    - Echange entre Marie Chertier, propriétaire, maîtresse d'hôtel garni, épouse de Corentin Hippolyte Lebas, rentier, 338, rue Saint-Honoré, et Vincent-Claude Laurent, propriétaire, 2, rue Laffitte, de terrain rue Saint-Honoré, n° 223 et 229., 7 mai 1863; MC/ET/XXXIV/1222
      plan
      MC/RE/XXXIV/19
      Date de création de la notice: 2009
      échange; Laffitte (rue); Saint-Honoré (rue); Chertier, Marie (18..-....); Laurent, Vincent Claude; Lebas, Corentin Hippolyte
  - Minutes. 1863, juillet, juillet 1863; MC/ET/XXXIV/1223
  - Minutes. 1863, août, août 1863; MC/ET/XXXIV/1224
    - Création d'une société en nom collectif entre Étienne Joseph Poulenc, fabricant de produits chimiques, et Pauline Wittmann, son épouse, demeurant 7, rue Saint-Merri, et Léon Wittmann, fabricant de produits chimiques, et Marie Julie Petit, son épouse, demeurant même adresse, ayant pour objet l'exploitation d'un fonds de fabricants de produits chimiques, sous la raison sociale, Poulenc et L. Wittmann établie pour une durée de 15 ans, au capital de 200 000 francs, siège social situé 9, rue Saint-Merri., 28 août 1863; MC/ET/XXXIV/1224
      1863, 16 octobre Dépôt des pièces de publication. 1865, 17 octobre Déclaration par les époux Poulenc et Wittmann.
      De l'image fixe à l'image animée (1820-1910), documents du Minutier central des notaires de Paris relatifs à l'histoire des photographes et de la photographie, par Marc Durand, Paris, Archives nationales, 2015, notice n° 4155 (version dématérialisée de l'instrument de recherche, les notices biographiques et compléments de descriptions d'actes ne se trouvent que sur la version papier de l'ouvrage, voir contexte dans le Plan d’orientation général - Notaires de Paris, guides thématiques du Minutier).
      Saint-Merri (rue); Wittmann, Léon; Petit, Marie Julie; Poulenc, Étienne Joseph; Wittmann, Pauline
  - Minutes. 1863, septembre, septembre 1863; MC/ET/XXXIV/1225
  - Minutes. 1863, octobre - 1863, novembre, octobre 1863 - novembre 1863; MC/ET/XXXIV/1226
  - Minutes. 1863, décembre, décembre 1863; MC/ET/XXXIV/1227
    - Donation réciproque entre Eugène Carton, ancien photographe, et Marie Louise Bastien, son épouse, demeurant 4, Neuve-des-Petits-Champs et actuellement 30, rue du Petit-Musc., 12 décembre 1863; MC/ET/XXXIV/1227
      De l'image fixe à l'image animée (1820-1910), documents du Minutier central des notaires de Paris relatifs à l'histoire des photographes et de la photographie, par Marc Durand, Paris, Archives nationales, 2015, notice n° 873 (version dématérialisée de l'instrument de recherche, les notices biographiques et compléments de descriptions d'actes ne se trouvent que sur la version papier de l'ouvrage, voir contexte dans le Plan d’orientation général - Notaires de Paris, guides thématiques du Minutier).
      Petit-Musc (rue du); Neuve-des-Petits-Champs (rue); Carton, Eugène; Bastien, Marie Louise
  - Minutes. 1864, janvier, janvier 1864; MC/ET/XXXIV/1228
    - Vente par Marie Alexandre Poirot de Valcourt, lieutenant de vaisseau, et Léonie Zoé Jardin, son épouse, demeurant ensemble à Cherbourg (Manche) rue de la Duchée, n° 2, à Antoine Viguès, docteur en médecine, demeurant à Paris, rue du Faubourg Saint-Antoine, n° 59, d'une maison à Carteret, arrondissement de Valogne (Manche)., 21 janvier 1864; MC/ET/XXXIV/1228
      Précisions sur les lieux: Cherbourg (Manche)--Duchée (rue de la)
      acte de vente; Faubourg-Saint-Antoine (rue du); Valognes (Manche); Poirot de Valcourt, Marie Alexandre; Jardin, Léonie Zoé; Viguès, Antoine; docteur d'université
  - Minutes. 1864, février, février 1864; MC/ET/XXXIV/1229
  - Minutes. 1864, mars - 1864, avril, mars 1864 - avril 1864; MC/ET/XXXIV/1230
  - Minutes. 1864, mai, mai 1864; MC/ET/XXXIV/1231
  - Minutes. 1864, juin, juin 1864; MC/ET/XXXIV/1232
  - Minutes. 1864, juillet, juillet 1864; MC/ET/XXXIV/1233
  - Minutes. 1864, août, août 1864; MC/ET/XXXIV/1234
  - Minutes. 1864, septembre - 1864, octobre, septembre 1864 - octobre 1864; MC/ET/XXXIV/1235
  - Minutes. 1864, novembre - 1864, décembre, novembre 1864 - décembre 1864; MC/ET/XXXIV/1236
    - Contrat de mariage entre Alexandre Dumas Davy de La Pailleterie, homme de lettres, chevalier de la Légion d'honneur, demeurant à Neuilly, 168, avenue de Neuilly, et Nadine de Knorring, veuve d'Alexandre Narischkine, secrétaire du gouvernement en Russie, demeurant 36, avenue de Neuilly., 26 décembre 1864; MC/ET/XXXIV/1236
      contrat de mariage; Dumas Davy de La Pailleterie, Alexandre; Knorring, Nadine de; Narischkine, Alexandre; écrivain
  - Minutes. 1865, janvier, janvier 1865; MC/ET/XXXIV/1237
  - Minutes. 1865, février, février 1865; MC/ET/XXXIV/1238
  - Minutes. 1865, mars, mars 1865; MC/ET/XXXIV/1239
  - Minutes. 1865, avril - 1865, mai, avril 1865 - mai 1865; MC/ET/XXXIV/1240
  - Minutes. 1865, juin, juin 1865; MC/ET/XXXIV/1241
  - Minutes. 1865, juillet, juillet 1865; MC/ET/XXXIV/1242
  - Minutes. 1865, août - 1865, octobre, août 1865 - octobre 1865; MC/ET/XXXIV/1243
  - Minutes. 1865, novembre - 1865, décembre, novembre 1865 - décembre 1865; MC/ET/XXXIV/1244
  - Minutes. 1866, janvier - 1866, février, janvier 1866 - février 1866; MC/ET/XXXIV/1245
  - Minutes. 1866, mars, mars 1866; MC/ET/XXXIV/1246
    - Création d'une société en nom collectif et en commandite entre Michel Altaroche, homme de lettres, demeurant 16, rue Rossini, Albert Louis Perrié, ingénieur, demeurant 11, rue de Miromesnil, Marie Louise Perrié, épouse de Pierre François Arthur Gandellod, négociant, demeurant 22, rue Clauzel, Léonie Marie Perrié, veuve de Jean Pierre Baron, épouse de Louis Paul Brady, demeurant 14, rue de Miromesnil, Marie Antoinette Vandewalle, séparé d'Hippolyte Coin, demeurant 58, boulevard de la Chapelle, Louis Adrien Huard, employé au ministère de l'Intérieur, demeurant 15, rue Moncey, Pierre Louis Véron, homme de lettres, demeurant boulevard de La Tour-Maubourg, Louis Benjamin Eugène Marre-Philipon, directeur du Journal amusant, demeurant 20, rue Bergère, Jules Antoine Pommier, agent principal des chemins de fer, demeurant 8, rue Moreau, agissant pour son père, Antoine Louis Joseph Pommier et Mardochée Lévy dit Lange-Lévy, propriétaire, demeurant 36, quai de Saint-Cloud à Saint-Cloud agissant pour Achille Adrien et Louise Églantine Huard, ayant pour objet la publication du journal Le Charivari, sous la raison sociale Altaroche & Compagnie, établie pour une durée de 10 ans, siège social 16, rue du Croissant...À la suite: 1866, 7 avril - 1899, 5 mai Dépôts de pièces concernant les publications, déclarations, prorogations, ratifications du du journal Le Charivari., 13 mars 1866; MC/ET/XXXIV/1246
      De l'image fixe à l'image animée (1820-1910), documents du Minutier central des notaires de Paris relatifs à l'histoire des photographes et de la photographie, par Marc Durand, Paris, Archives nationales, 2015, notice n° 4015 (version dématérialisée de l'instrument de recherche, les notices biographiques et compléments de descriptions d'actes ne se trouvent que sur la version papier de l'ouvrage, voir contexte dans le Plan d’orientation général - Notaires de Paris, guides thématiques du Minutier).
      Miromesnil (rue de); Rossini (rue); Clauzel (rue); Chapelle (boulevard de la); Moncey (rue); La-Tour-Maubourg (boulevard de); Bergère (rue); Moreau (rue); Altaroche, Michel; Perrié, Albert Louis; Perrié, Marie Louise; Gandellod, Pierre François Arthur; Perrié, Léonie Marie; Baron, Jean Pierre; Brady, Louis Paul; Vandewalle, Marie Antoinette; Coin, Hippolyte; Huard, Louis Adrien; Véron, Pierre Louis; Marre-Philipon, Louis Benjamin Eugène; Pommier, Jules Antoine; Pommier, Antoine Louis Joseph; Lévy dit Lange-Lévy, Mardochée; Huard, Achille Adrien; Huard, Louise Églantine
  - Statuts de la société Rebours-Guizelin., 12 mars 1866 - 24 avril 1868; MC/ET/XXXIV/1247
    - Dépôt de statuts par Jean Marie Joseph Rebours, fabricant de conserve alimentaire, demeurant 83, avenue de la Grande-Armée, et Auguste Porlier, docteur en droit, demeurant 5bis, rue de Rennes, pour la Société Rebours-Guizelin et Cie (produit de chocolat et tous accessoires qui se rattachent à cette industrie), avec siège 83, avenue de la Grande-Armée., 12 mars 1866 - 24 avril 1868; MC/ET/XXXIV/1247
      Actes à la suite jusqu'au 24 avril 1868.
      Précisions sur les fonctions: fabricant de conserve alimentaire; docteur (droit).
      Report des actes analysés à l'occasion de l'établissement des répertoires numériques dits 'états numérique' des liasses et registres de minutes. (base de données migrée: voir contexte dans le Plan d’orientation général - Notaires de Paris, guides thématiques du Minutier).
      Date de création de la notice: 2012
      statuts; dépôt de pièces; Rennes (rue de); Grande-Armée (avenue de la); Rebours, Jean Marie Joseph; Porlier, Auguste; chef d'entreprise; docteur d'université
  - Minutes. 1866, avril - 1866, mai, avril 1866 - mai 1866; MC/ET/XXXIV/1248
  - Testament de la comtesse de BOIGNE. 1866, 11 mai - 1869, 17 février, 11 mai 1866 - 17 février 1869; MC/ET/XXXIV/1249
    Actes à la suite relatifs à la délivrance des legs.
    - Dépôt judiciaire du testament de Léonide Eléonore Charlotte Adélaïde d'Osmond, comtesse de Boigne, veuve de Benoît Le Borgne, décédée le 10 mai 1866 en son hôtel, 40, rue d'Anjou-Saint-Honoré., 11 mai 1866 - 17 février 1869; MC/ET/XXXIV/1249
      Actes à la suite jusqu'au 17 février 1869, délivrances et décharge de legs.
      testament; délivrance de legs; Anjou-Saint-Honoré (rue d'); Boigne, Éléonore-Adèle d'Osmond (1781-1866, comtesse de); Boigne, Benoît Le Borgne (1741-1830, comte de)
  - Minutes. 1866, juin, juin 1866; MC/ET/XXXIV/1250
  - Minutes. 1866, juillet, juillet 1866; MC/ET/XXXIV/1251
  - Minutes. 1866, août, août 1866; MC/ET/XXXIV/1252
  - Minutes. 1866, septembre - 1866, octobre, septembre 1866 - octobre 1866; MC/ET/XXXIV/1253
  - Minutes. 1866, novembre, novembre 1866; MC/ET/XXXIV/1254
    - Liquidation de la communauté entre Henri Frédéric Cartier, chevalier de la Légion d'honneur, membre du conseil d'arrondissement de Mantes (Seine-et-Oise), et Marie-Lucie Rouselle, sa veuve, propriétaire., 16 novembre 1866 - 1er juin 1869; MC/ET/XXXIV/1254; 2 actes. Le 1er est de 80 pages environ et le second de 300/400 pages environ.
      Date de création de la notice: 2007
      liquidation; Mantes-la-Jolie (Yvelines); Cartier, Henri Frédéric; Rouselle, Marie Lucie
  - Minutes. 1866, décembre, décembre 1866; MC/ET/XXXIV/1255
  - Minutes. 1867, janvier, janvier 1867; MC/ET/XXXIV/1256
  - Minutes. 1867, février, février 1867; MC/ET/XXXIV/1257
  - Minutes. 1867, mars - 1867, avril, mars 1867 - avril 1867; MC/ET/XXXIV/1258
  - Minutes. 1867, mai, mai 1867; MC/ET/XXXIV/1259
  - Minutes. 1867, juin, juin 1867; MC/ET/XXXIV/1260
    - Notoriété après décès de Pierre Joseph Planat, survenu en son domicile 23, quai Voltaire, le 22 novembre 1866., 5 juin 1867; MC/ET/XXXIV/1260
      De l'image fixe à l'image animée (1820-1910), documents du Minutier central des notaires de Paris relatifs à l'histoire des photographes et de la photographie, par Marc Durand, Paris, Archives nationales, 2015, notice n° 4111 (version dématérialisée de l'instrument de recherche, les notices biographiques et compléments de descriptions d'actes ne se trouvent que sur la version papier de l'ouvrage, voir contexte dans le Plan d’orientation général - Notaires de Paris, guides thématiques du Minutier).
      Filles-du-Calvaire (boulevard des); Voltaire (quai); Planat, Pierre Joseph
  - Minutes. 1867, juillet - 1867, août, juillet 1867 - août 1867; MC/ET/XXXIV/1261
  - Minutes. 1867, septembre - 1867, octobre, septembre 1867 - octobre 1867; MC/ET/XXXIV/1262
  - Minutes. 1867, novembre - 1867, décembre, novembre 1867 - décembre 1867; MC/ET/XXXIV/1263
    - Liquidation de reprises d'Ernestine Amélie Sellier, demeurant à Cherbourg, épouse séparée de corps et de biens d'Antoine Viguès, demeurant à Paris, 45, boulevard Beaumarchais, contre son mari., 18 novembre 1867; MC/ET/XXXIV/1263
      liquidation; Beaumarchais (boulevard); Sellier, Ernestine Amélie; Viguès, Antoine
  - Minutes. 1868, janvier, janvier 1868; MC/ET/XXXIV/1264
  - Minutes. 1868, février, février 1868; MC/ET/XXXIV/1265
  - Minutes. 1868, mars, mars 1868; MC/ET/XXXIV/1266
  - Minutes. 1868, avril, avril 1868; MC/ET/XXXIV/1267
  - Minutes. 1868, mai, mai 1868; MC/ET/XXXIV/1268
  - Minutes. 1868, juin, juin 1868; MC/ET/XXXIV/1269
  - Minutes. 1868, juillet, juillet 1868; MC/ET/XXXIV/1270
    - Cahier des charges pour la vente d'un fonds de marchands d'appareils et réflecteurs luminaires désigné sous la raison sociale, Société Duroni et veuve Berger, situé 32, boulevard Poissonnière, société créée entre Charles Justin Duroni, négociant, et Louise Delphine Marie Barratte, veuve de Monsieur Berger, demeurant tous deux 32, boulevard Poissonnière, à la requête de Pierre Ernest Vincent, syndic de faillite. La mise à prix est fixée à 500 francs., 8 juillet 1868; MC/ET/XXXIV/1270
      1868, 8 juillet Procès-verbal de remise.
      De l'image fixe à l'image animée (1820-1910), documents du Minutier central des notaires de Paris relatifs à l'histoire des photographes et de la photographie, par Marc Durand, Paris, Archives nationales, 2015, notice n° 1773 (version dématérialisée de l'instrument de recherche, les notices biographiques et compléments de descriptions d'actes ne se trouvent que sur la version papier de l'ouvrage, voir contexte dans le Plan d’orientation général - Notaires de Paris, guides thématiques du Minutier).
      Poissonnière (boulevard); Duroni, Charles Justin; Barratte, Louise Delphine Marie; Vincent, Pierre Ernest; Berger, veuve: voir à Barratte, Louise Delphine Marie
  - Minutes. 1868, août - 1868, septembre, août 1868 - septembre 1868; MC/ET/XXXIV/1271
  - Minutes. 1868, octobre, octobre 1868; MC/ET/XXXIV/1272
  - Minutes. 1868, novembre, novembre 1868; MC/ET/XXXIV/1273
  - Minutes. 1868, décembre, décembre 1868; MC/ET/XXXIV/1274